臺灣高等法院臺南分院民事裁定　100年度抗字第127號
抗　告　人　伸威塑膠股份有限公司
法定代理人　林郡鈺
上列抗告人與相對人台灣昕陽有限公司間假扣押裁定聲明異議事
件，對於中華民國100年6月13日臺灣嘉義地方法院（100年度事
聲字第67號）裁定，提起抗告，本院裁定如下：
    主  文
抗告駁回。
抗告訴訟費用新台幣壹仟元由抗告人負擔。
    理  由
一、抗告意旨略以：相對人聲請假扣押，固據其提出對帳單明細
    表、統一發票、銷貨單、活期存款存摺為證，然上開證據資
    料充其量僅為請求原因之釋明。相對人雖提出其與巨昂實業
    有限公司（下稱巨昂公司）往來明細，難認與抗告人有何關
    聯，不足為抗告人脫產之釋明，相對人就假扣押原因，未提
    出可即時調查之證據，以釋明其主張為真實，原裁定未查，
    遽予准許，認事用法顯有違誤，爰請求廢棄原裁定等語。
二、按：
  (一)債權人就金錢請求或得易為金錢請求之請求，欲保全強制執
    行者，得聲請假扣押；假扣押非有日後不能強制執行或甚難
    執行之虞者，不得為之；請求及假扣押之原因應釋明之；前
    項釋明如有不足，而債權人陳明願供擔保或法院認為適當者
    ，法院得定相當之擔保，命供擔保後為假扣押，民事訴訟法
    第522條第1項、第523條第1項、第526條第1項、第2項分別
    定有明文。又假扣押制度乃為保全債權人將來之強制執行，
    並得命其供擔保以兼顧債務人權益之保障，所設暫時而迅速
    之簡易執行程序，是民事訴訟法第523條第1項所稱「有日後
    不能強制執行或甚難執行之虞」之「假扣押之原因」者，本
    不以債務人浪費財產、增加負擔或將其財產為不利益之處分
    ，致達於無資力之狀態，或債務人移住遠方、逃匿無蹤或隱
    匿財產等積極作為之情形為限，祇須合於該條項「有日後不
    能強制執行或甚難執行之虞」之條件，即足當之。
  (二)又債權人聲請假扣押，就假扣押之原因，絲毫未提出能即時
    調查之證據以釋明者，固應駁回其聲請，惟假扣押之原因如
    經釋明而有不足，法院仍得命供擔保以補其釋明之不足，准
    為假扣押，此觀同法第526條第1項、第2項規定自明。而證
    明與釋明在構成法院之心證上程度未盡相同，所謂證明者，
    係指當事人提出之證據方法，足使法院產生堅強之心證，可
    以完全確信其主張為真實而言，與釋明云者，為當事人提出
    之證據未能使法院達於確信之程度，僅在使法院得薄弱之心
    證，信其事實上之主張大概為如此者有間，二者非性質上之
    區別，乃分量上之不同（最高法院95年度台抗字第386號、9
    8年度台抗字第660號、807號裁定參照）。
三、經查：
  (一)相對人聲請本件假扣押，主張抗告人自100年2月26日起至同
    年3月24日止，陸續負欠其貨款共計新台幣（以下同）1,124
    ,550元等情，業據其提出應收帳款對帳單明細表、統一發票
    、銷貨單為證（見原審司裁全卷內），堪認相對人就本件假
    扣押請求之原因事實，已為相當之釋明。
  (二)相對人又主張：「抗告人法定代理人林郡鈺，亦為巨昂公司
    之法定代理人，該公司經營業務項目，與抗告人相同，抗告
    人前曾以巨昂公司名義給付貨款與相對人，可見抗告人與巨
    昂公司間資金流通密切，抗告人若將其公司財產移轉至巨昂
    公司，進行脫產行為，日後有不能強制執行之虞」等語，又
    據相對人提出抗告人及巨昂公司基本資料查詢明細、存摺明
    細為證（見附於原審司裁全卷）。抗告人雖抗辯「存摺明細
    不足為假扣押原因之釋明，相對人就假扣押原因未提出證據
    以為釋明」云云。但查，依相對人提出之抗告人及巨昂公司
    基本資料查詢明細，二家公司法定代理人均為林郡鈺，二家
    公司營業項目均有「塑膠製造及工業助劑批發」等項，可見
    二家公司確有相似之處；而相對人提出之存摺明細，雖為相
    對人之帳戶往來資料，但巨昂公司確有匯入帳戶款項之紀錄
    ，可認相對人主張「抗告人與巨昂公司間有資金流通之可能
    ，抗告人若將其公司財產移轉至巨昂公司，進行脫產行為，
    日後有不能強制執行之虞」等語，已提出證據為相當之釋明
    ；縱認上開釋明仍有所不足，抗告人既已陳明願供擔保，揆
    諸上開說明，法院仍應命供擔保以補其釋明之不足，准為假
    扣押，抗告人上開抗辯，亦無可採。
四、綜上，相對人聲請對抗告人之財產於債權範圍內予以假扣押
    ，已提出釋明，且相對人既陳明願供擔保，以補釋明，原法
    院司法事務官准相對人聲請，為假扣押之裁定，核無不合。
    原法院駁回抗告人之異議，亦無不當。抗告意旨指摘原裁定
    不當，求予廢棄，為無理由，應予駁回。
五、據上論結，本件抗告為無理由，依民事訴訟法第495條之1第
    1項，第449條第1項、第95條、第78條、裁定如主文。
中    華    民    國   100    年    7     月    29    日
                  民事第四庭    審判長法  官  吳上康
                                      法  官  李素靖
                                      法  官  陳珍如
上為正本係照原本作成。
本裁定除以適用法規顯有錯誤為理由外，不得再抗告。如提再抗
告，應於收受送達後十日內向本院提出再抗告狀（須附繕本），
並繳納再抗告費新台幣一千元。
提起再抗告應委任律師或具有律師資格之人之委任狀；委任有律
師資格者，另應附具律師資格證書及釋明委任人與受任人有民事
訴訟法第466條之1第1項但書或第2項所定關係之釋明文書影本。
中    華    民    國   100    年    7     月    29    日
                                      書記官  易慧玲
【附註】
民事訴訟法第495條之1第2項準用同法第466條之1第1、2項規定
：
(1)對於第二審判決上訴，上訴人應委任律師為訴訟代理人。但上
  訴人或其法定代理人具有律師資格者，不在此限。
(2)上訴人之配偶、三親等內之血親、二親等內之姻親，或上訴人
  為法人、中央或地方機關時，其所屬專任人員具有律師資格並
  經法院認為適當者，亦得為第三審訴訟代理人。
民事訴訟法第466條之2：
  上訴人無資力委任訴訟代理人者，得依訴訟救助之規定，聲請
  第三審法院為之選任律師為其訴訟代理人。